【裁判字號】    97,交易,546
【裁判日期】    970930
【裁判案由】    公共危險等
【裁判全文】
臺灣臺中地方法院刑事判決             97年度交易字第546號
公  訴  人  臺灣臺中地方法院檢察署檢察官
被      告  丙○○
上列被告因公共危險等案件，經檢察官提起公訴（97年度偵字第
15093 號），被告於準備程序中就被訴事實為有罪之陳述，經告
以簡式審判之旨，並聽取當事人意見後，本院改依簡式審判程序
審理，茲判決如下：
    主    文
丙○○服用酒類，不能安全駕駛動力交通工具而駕駛，處拘役伍
拾伍日，如易科罰金，以新臺幣壹仟元折算壹日；又過失傷害人
，處拘役肆拾伍日，如易科罰金，以新臺幣壹仟元折算壹日。應
執行拘役玖拾日，如易科罰金，以新臺幣壹仟元折算壹日。
    犯罪事實
一、丙○○之駕駛執照業經吊銷，於民國97年3 月22日晚間飲酒
    後，已達不能安全駕駛動力交通工具之程度，竟仍駕駛牌照
    號碼4283-SF自小客車上路。嗣同日0時42分許，丙○○駕駛
    上開車輛沿臺中縣梧棲鎮○○路由東往西方向行駛至港埠路
    與中興路口時，原應注意汽車行駛時，駕駛人應注意車前狀
    況，並隨時採取必要之安全措施，而依當時路面乾燥、無缺
    陷、無障礙物、視距良好，並無不能注意之情事，竟因酒後
    注意力已無法集中，而追撞在該處停等紅燈由王廷益所駕駛
    之車號5137-LM自小客車，復追撞由甲○○所駕駛之車號312
    5-FX自小客車。使王廷益車上之乘客乙○○（王廷益之妻）
    受有顏面挫傷、左小腿淤傷之傷害。因丙○○亦受有挫傷而
    昏迷，經送醫救治，抽血檢驗其血液中所含酒精濃度為208.
    9mg/dl（換算為呼氣酒精濃度為1.04mg/l），因而查獲上情
    。
二、案經王廷益、乙○○訴由臺中縣警察局清水烏日分局報告臺
    灣臺中地方法院檢察署檢察官偵查起訴。
    理    由
壹、程序部分
    按簡式審判程序之證據調查，不受刑事訴訟法第159條第1項
    規定之限制，刑事訴訟法第273條之2定有明文。此乃因簡式
    審判程序，貴在審判程序之簡省便捷，故調查證據之程序宜
    由審判長便宜行事，以適當之方法行之即可；又因被告對於
    犯罪事實並不爭執，可認定被告亦無行使反對詰問權之意，
    因此有關傳聞證據之證據能力限制規定無庸予以適用。本件
    證人王廷益、甲○○、乙○○於警詢及偵查中所為之陳述，
    雖為審判外之言詞陳述，其性質為傳聞證據；惟本件訴訟係
    適用簡式審判程序，有審判筆錄在卷可稽，是其等於警詢及
    偵查中所為之證言，自均得作為認定事實之證據。
貳、實體部分：
一、訊據被告丙○○對其於上揭時、地飲酒後已不能安全駕駛動
    力交通工具而仍駕駛汽車上路，並因而肇事致告訴人乙○○
    受傷之事實，均供認不諱，核與告訴人乙○○指訴及證人王
    廷益、甲○○證述之情節相符，並有童綜合醫院急診生化檢
    驗單、診斷證明書、道路交通事故初步分析研判表、道路交
    通事故現場圖、道路交通事故調查報告表(一)、(二)、舉發違反
    道路交通管理事件通知單、道路交通事故當事人登記聯單各
    1 紙，以及現場照片10張在卷足稽。且本案被告酒後駕車，
    經檢測出血液中所含酒精濃度高達208.9mg/dl（換算為呼氣
    酒精濃度為1.04mg/l），再參以被告因行車操控力降低，致
    追撞停等紅等之告訴人所乘坐之車輛，顯見其因飲酒已嚴重
    影響其操控駕駛之能力，已達不能安全駕駛動力交通工具之
    程度至為明顯。又按汽車行駛時，駕駛人應注意車前狀況，
    並隨時採取必要之安全措施，道路交通安全規則第94條第 3
    項定有明文。本件被告因酒後注意力無法集中，致未能注意
    前車已處於停等紅燈之告訴人車輛，仍自後追撞，其對本件
    車禍之發生，自應負過失之責。綜上，足認被告之自白與事
    實相符，本件事證明確，其上揭犯行，洵堪認定。
二、核被告所為，係犯刑法第185條之3之公共危險罪，及刑法第
    284條第1項前段之過失傷害罪。被告所犯上開二罪，行為互
    殊，罪名各別，應分論併罰。又被告之駕駛執照業經吊銷，
    且係因酒後駕車致使告訴人受有傷害，自應依道路交通管理
    處罰條例第86條第1 項之規定，就其所犯過失傷害罪部分加
    重其刑。另被告於本案案發後，已呈昏迷狀態，其對於何人
    報案及員警何時到場均無印象，業據被告陳明在卷（本院97
    年9月23日審判筆錄第5頁）。參以告訴人陳稱員警到場時，
    係由伊向前往現場處理之警員說明被告係肇事者，則本件被
    告之情形自不符合自首之要件，併此敘明。爰審酌被告飲酒
    後仍貿然駕車行駛，危害道路交通安全至鉅，並因此而肇事
    ，致告訴人受傷，以及本件告訴人傷害之程度非重，另被告
    迄未與告訴人達成和解等一切情狀，分別量處如主文所示之
    刑，並均諭知易科罰金之折算標準，同時定應執行之刑，並
    諭知易科罰金之折算標準，以示懲儆。
據上論斷，應依刑事訴訟法第273 條之1第1項、第299條第1項前
段，刑法第185 條之3、第284條第1項前段、第41條第1項前段、
第51條第6款，道路交通管理處罰條例第86條第1項，刑法施行法
第1條之1第1項、第2項，判決如主文。
中    華    民    國    97    年    9     月    30    日
                  刑事第六庭  法  官  高英賓
上正本證明與原本無異。
如不服本判決，應於收受送達後10日內向本院提出上訴書狀（應
敘述具體理由並附繕本）。
上訴書狀如未敘述理由，應於上訴期間屆滿後20日內補提理由書
於本院。
                              書記官  司立文
中    華    民    國    97    年    9     月     30   日
附錄論罪科刑法條：
中華民國刑法第185 條之3
服用毒品、麻醉藥品、酒類或其他相類之物，不能安全駕駛動力
交通工具而駕駛者，處1年以下有期徒刑、拘役或3萬元以下罰金
。
中華民國刑法第284條
因過失傷害人者，處6月以下有期徒刑、拘役或5百元以下罰金，
致重傷者，處1年以下有期徒刑、拘役或5百元以下罰金。
從事業務之人，因業務上之過失傷害人者，處1 年以下有期徒刑
、拘役或1千元以下罰金，致重傷者，處3年以下有期徒刑、拘役
或2 千元以下罰金。


司法院資訊處製作；財團法人民間司法改革基金會備份。
